臺灣彰化地方法院刑事判決　　　　　　　 94年度訴字第380號
公　訴　人　臺灣彰化地方法院檢察署檢察官
被　　　告　乙○○
上列被告因違反毒品危害防制條例案件，經檢察官提起公訴（九
十四年度毒偵緝字第二八號）及移送併案（九十四年毒偵字第四
一七號、七四一號），本院認有刑事訴訟法第二百七十三條之一
第一項之情形，而改依簡式審判程序判決
如左：
        主  文
乙○○連續施用第一級毒品，累犯，處有期徒刑壹拾壹月，扣案
之海洛因陸包（合計淨重捌點捌肆公克）沒收銷燬之，空塑膠袋
伍個、注射針筒陸支及葡萄糖粉壹包沒收；又連續施用第二級毒
品，累犯，處有期徒刑柒月。應執行有期徒刑壹年肆月，扣案之
海洛因陸包（合計淨重捌點捌肆公克）沒收銷燬之，空塑膠袋伍
個、注射針筒陸支及葡萄糖粉壹包沒收。
        事  實
一、乙○○前因施用毒品案件，經送觀察、勒戒後，認有繼續施
    用毒品之傾向，再送強制戒治，嗣戒治期滿，由臺灣板橋地
    方法院檢察署檢察官以八十九年度戒毒偵字第七九九號為不
    起訴處分確定。又因施用第一、二級毒品案件，經臺灣雲林
    地方法院裁定送強制戒治，並由臺灣雲林地方法院檢察署檢
    察官提起公訴，經臺灣雲林地方法院以九十一年度訴字第七
    七號判決，各判處有期徒刑一年；有期徒刑六月，應執行有
    期徒刑一年四月確定，釋離戒治處所，惟翌日移至監獄接續
    執行徒刑，甫於九十三年九月九日執行完畢。詎猶不知悔改
    ，復基於施用第一級毒品海洛因之概括犯意，自九十四年十
    月四日起，至九十四年八月十六日止，在其位於雲林縣麥寮
    鄉○○村○○路一號住所，或以將海洛因摻入香菸內，點火
    吸食之方式；或以將海洛因混加葡萄糖三與水置於注射針筒
    內，再予注射之方式，連續施用第一級毒品海洛因多次，平
    均施用時間不定；另基於施用第二級毒品安非他命之概括犯
    意，自九十三年十月四日起至九十四年三月十五日止，在前
    開住處，以將安非他命置於吸食器內或鋁箔紙上加熱生煙，
    再予吸食之方式，連續施用第二級毒品安非他命多次，施用
    時間不定。嗣其於（一）九十三年十月五日下午一時二十分
    許，在彰化縣田中鎮○○里○○路○段三四四巷一二三號前
    ，為警查獲，並扣得其所有之第一級毒品海洛因六包（合計
    淨重八．八四公克）；已供施用海洛因用之空塑膠袋五個及
    注射針筒二支。（二）九十四年一月二十二日十四時，在前
    開住處為警查獲。（三）九十四年三月十五日十八時，在上
    址再經警查獲。並扣得其所有且已供施用海洛因用之注射針
    筒四支及葡萄糖粉一包。
二、案經彰化縣警察局田中分局報告臺灣彰化地方法院檢察署檢
    察官偵查起訴暨雲林縣警察局虎尾分局報告臺灣雲林地方法
    院檢察署檢察官偵查移送併案。
        理  由
一、按除被告所犯為死刑、無期徒刑、最輕本刑為三年以上有期
    徒刑之罪或高等法院管轄第一審案件者外，於前條第一項程
    序進行中，被告先就被訴事實為有罪之陳述時，審判長得告
    知被告簡式審判程序之旨，並聽取當事人、代理人、辯護人
    及輔佐人之意見後，裁定進行簡式審判程序；除簡式審判程
    序及簡易程序案件外，第一審應行合議審判，刑事訴訟法第
    二百七十三條之一第一項、第二百八十四條之一分別定有明
    文。本件被告所涉係死刑、無期徒刑、最輕本刑為三年以上
    有期徒刑之罪或高等法院管轄第一審案件以外之罪，並於本
    院行準備程序時就被訴事實為有罪之陳述，本院合議庭依前
    揭規定，經評議結果，裁定改由一名法官獨任行簡式審判程
    序，先予敘明。
二、右揭犯罪事實，業據被告乙○○於警詢、偵訊中與本院行準
    備程序及審理中，坦承不諱，其為警查獲時所採集之尿液，
    經送檢驗結果，呈甲基安非他命及嗎啡均呈陽性反應，有彰
    化縣衛生局煙毒尿液檢驗成績書及雲林縣衛生局尿液檢驗成
    績書附卷可稽。並有第一級毒品海洛因六包、空塑膠袋五個
    、注射針筒六支及葡萄糖粉一包扣案可資佐證，該而色分末
    經送驗結果，亦係乙○○前因施用毒品案件，經送觀察、勒
    戒後，認有繼續施用毒品之傾向，再送強制戒治，並由臺灣
    雲林地方法院檢察署檢察官提起公訴，經臺灣
    經本院裁定令
    入戒治處所，施以強制戒治一年，於九十一年一月二十七日
    執行強制戒治期滿，而獲釋，並由臺灣彰化地方法院檢察署
    檢察官以九十一年度戒毒偵字第一三九號為不起訴處分確定
    等情，有臺灣彰化地方法院檢察署刑案資料查註紀錄表附卷
    可參。是
    本件罪證明確，被告之犯行，足以認定。
三、核被告所為，係犯毒品危害防制條例第十條第一項之施用第
    一級毒品罪。其施用前後持有第一級毒品海洛因之低度行為
    ，為施用之高度行為所吸收，不另論罪。又被告先後多次施
    用第一級毒品海洛因之行為，時間緊接，所犯為構成要件相
    同之罪，顯出於概括犯意而為之，為連續犯，依法以一罪論
    ，並加重其刑。查被告陳明仁曾因違反肅清煙毒條例案件，
    經本院以八十四度訴字第一一九八號判決有期徒刑三年二月
    確定，於九十二年三月三十日執行完畢，有臺灣彰化地方法
    院檢察署刑案資料查註紀錄表在卷可稽，其於有期徒刑執行
    完畢後，五年以內再犯本件有期徒刑以上之罪，為累犯，應
    依法遞予加重其刑。爰審酌被告之品性、犯罪之動機、方法
    、施用次數、所生之危害及犯罪後之態度等一切情狀，量處
    如主文所示之刑，以示懲處。至於扣案之注射針筒四支、塑
    膠斜管二支及空塑膠袋四十四只，均係被告所有，且為供施
    用海洛因所用之物，業據被告供承在卷，故依法併予宣告沒
    收。
據上論斷，應依刑事訴訟法第二百七十三條之一第一項、第二百
九十九條第一項前段，毒品危害防制條例第十條第一項，刑法第
十一條前段、第四十七條、第五十六條、第三十八條第一項第二
款，判決如主文。
本案經檢察官甲○○到庭執行職務。
中  華  民  國    九十四    年   八   月    二十九    日
                              臺灣彰化地方法院刑事第一庭
                                  法  官  洪  志  賢
以上正本證明與原本無異。
如不服本判決，應於判決送達後10日內，向本院提出上訴狀（ 須
附繕本 ）。
中  華  民  國    九十四    年   九   月      二      日
                                  書記官  洪  年  慶
000000000000000000000000000000000000000000000000000000000000000000000000000毒品危害防制條例第10條
施用第一級毒品者，處 6 月以上 5 年以下有期徒刑。
施用第二級毒品者，處 3 年以下有期徒刑。
公　訴　人　甲○○
被　　　告　乙○○　男　31歲（民國○○年○月○日生）
　　　　　　　　　　身分證統一編號：Ｚ000000000號
　　　　　　　　　　住雲林縣麥寮鄉○○村○○路一號(在押)
上列被告因毒品危害防制條例，本院裁定如下：
    主  文
__
    理  由
爰依刑事訴訟法__，裁定如主文。
中　　華　　民　　國　　94　　年　　9 　　月　　27　　日
                  刑事第一庭    法  官  洪志賢
以上正本證明與原本無異。
如不服本裁定，應於裁定送達後5日內，向本院提出抗告狀。
中　　華　　民　　國　　94　　年　　9 　　月　　27　　日
                                書記官  洪年慶
